【裁判字號】    97,易,265
【裁判日期】    970506
【裁判案由】    竊盜
【裁判全文】
臺灣屏東地方法院刑事判決               97年度易字第265號
公  訴  人  臺灣屏東地方法院檢察署檢察官
被      告  乙○○
上列被告因竊盜案件，經檢察官提起公訴（97年度偵字第732 號
），被告就被訴事實為有罪之陳述，本院裁定行簡式審判程序，
判決如下：
    主  文
乙○○竊盜，處有期徒刑月。又偽造署押，足以生損害於公眾
及他人，處有期徒刑貳月，出賣人登記簿上偽造之「林正東」署
押壹枚沒收。又攜帶兇器竊盜，處有期徒刑捌月，扣案之油壓剪
壹支、板手壹支、活動板手壹支均沒收。應執行有期徒刑拾月，
出賣人登記簿上偽造之「林正東」署押壹枚沒收，扣案之油壓剪
壹支、板手壹支、活動板手壹支均沒收。
    事  實
一、乙○○基於意圖為自己不法所有之犯意，於民國97年1 月18
    日13時18分許，在屏東縣萬巒鄉○○村○○路16號，徒手竊
    取丙○○所有之抽水馬達1 具，並於97年1 月19日傍晚持所
    竊得之抽水馬達，至黃正松所經營位於屏東縣內埔鄉○○村
    ○○路45號之正興資源回收場，以新臺幣650 元之價格變賣
    （黃正松所犯故買贓物罪另經檢察官聲請簡易判決處刑），
    乙○○為順利變賣贓物乃另基於偽造署押之犯意，配合黃正
    松日後供警查核之用，於黃正松所提供之出賣人登記簿上偽
    簽「林正東」之署押1 枚，並書寫虛偽之身分證統一編號及
    住址，且向黃正松表示其係林正東本人而出賣該抽水馬達，
    足以生損害於林正東及警方查緝盜贓物之正確性。
二、乙○○另意圖為自己不法之所有，並基於攜帶兇器竊盜之犯
    意，於97年1 月19日19時至20時間，攜帶其所有客觀上具有
    危險性，足以危害人之生命、身體安全，可供兇器使用之油
    壓剪、板手、活動板手各1 支，至屏東縣竹田鄉○○段254
    地號水利地，持兇器活動板手拆卸屏東農田水利會所有之抽
    水馬達1 具而竊取之，並於97年1 月23日持所竊得之抽水馬
    達，以700 元之價格變賣予黃正松。嗣經警循丙○○所提供
    之監視畫面，而於97年1 月25日持搜索票至乙○○位於屏東
    縣內埔鄉○○村○○路60號之住處搜索，扣得油壓剪、板手
    、活動板手各1 支而查獲。
三、案經屏東縣警察局內埔分局報請臺灣屏東地方法院檢察署檢
    察官偵查起訴。
    理  由
一、本件被告乙○○所犯係死刑、無期徒刑、最輕本刑為3 年以
    上有期徒刑以外之罪，其於準備程序中就被訴事實為有罪之
    陳述，經法官告知簡式審判程序之旨，並聽取當事人之意見
    後，本院認為適宜進行簡式審判程序審理，合先敘明。
二、上揭事實，業據被告乙○○於警詢時、偵查中及本院審理時
    坦承不諱，核與證人即被害人丙○○、證人即屏東農田水利
    會竹田工作站站長甲○○、證人黃正松於警詢時證述之情相
    符，並有油壓剪、板手、活動板手各1 支扣案可稽，復有出
    賣人登記簿1 紙、贓物認領保管單2 紙、監視畫面翻拍相片
    4 幀及現場照片10幀附卷可稽，堪認被告之自白與事實相符
    ，本件事證明確，被告之犯行均堪認定。
三、核被告乙○○就事實一所示犯行之所為，係犯刑法第320 條
    第1 項之竊盜罪、第217 條第1 項之偽造署押罪。又按刑法
    第321 條第1 項第3 款之攜帶兇器竊盜罪，係以行為人攜帶
    兇器竊盜為其加重條件，所謂兇器，其種類並無限制，凡客
    觀上足對人之生命、身體構成威脅，具有危險性之兇器均屬
    之，被告為事實二所示之加重竊盜犯行時攜帶之油壓剪、板
    手、活動板手，均為金屬製品，質地堅硬、銳利之物，足以
    對人之生命、身體造成威脅，可認定為兇器，是核被告所為
    該犯行，係犯刑法第321 條第1 項第3 款之攜帶兇器竊盜罪
    。被告所犯3 罪間，均犯意各別，行為互殊，皆可獨立評價
    ，應予分論併罰。爰審酌被告不思正途營生，竟貪圖小利而
    為竊盜犯行復偽簽他人之名，惟犯罪後均坦承犯行，態度良
    好，且竊得之物價值不高，所生危害尚屬輕微，及其犯罪之
    目的、手段等一切情狀，量處如主文所示之刑，並定其應執
    行之刑，以資懲儆。扣案之油壓剪、板手、活動板手各1 支
    均為被告所有，供其犯罪所用之物，業據其陳明在卷，應依
    刑法第38條第1 項第2 款宣告沒收；又出賣人登記簿上偽造
    之「林正東」署押1 枚，不問是否屬於被告所有，應依刑法
    第219 條之規定予以宣告沒收之。
據上論斷，應依刑事訴訟法第299 條第1 項前段、第273 條之1
第1 項，刑法第217 條第1 項、第320 條第1 項、第321 條第1
項第3 款、第219 條、第38條第1 項第2 款、第51條第5 款，判
決如主文。
本案經檢察官陳新君到庭執行職務。
中    華    民    國    97    年    5     月    6     日
                  刑事第五庭    法  官  林家聖
以上正本證明與原本無異。
如不服本判決應於收受本判決送達後10日內向本院提出上訴書狀
，其未敘述上訴理由者，並得於提起上訴後10日內向本院補提理
由書狀（均須按他造當事人之人數附繕本）「切勿逕送上級法院
」
中    華    民    國    97    年    5     月    6     日
                                書記官  陳蓉柔
附錄本判決論罪之法條：
刑法第217條第1項
偽造印章、印文或署押，足以生損害於公眾或他人者，處三年以
下有期徒刑。
刑法第320條第1項
意圖為自己不法之所有或第三人不法之所有，而竊取他人之動產
者，為竊盜罪，處五年以下有期徒刑、拘役或五百元以下罰金。
刑法第321條第1項第3款
犯竊盜罪而有左列情形之一者，處六月以上、五年以下有期徒刑
：
三  攜帶兇器而犯之者。


司法院資訊處製作；財團法人民間司法改革基金會備份。
